# 外商独资并购内资企业问题

提问人：poleon 时间：2011-06-15 14:26:01
外商独资并购内资企业，是否使用外国投资者并购内资企业的规定呢？即重点关心，是否需要遵守并购款须于营业执照颁发后 3 个月内付清，或经审批后 6 个月内60%， 1 年内付清的问题呢？谢谢

回答人：chenyiwei
如果该作为购买方的外商独资企业属于“投资性外商投资企业”，则被并购后的企业将变性为外商投资企业，此时应比照《关于外国投资者并购境内企业的规定》相关规定处理。 其他情况，如果并购后该企业仍为内资企业的，我理解不适用该规定。